【裁判字號】    98,抗,553
【裁判日期】    980611
【裁判案由】    竊佔
【裁判全文】
臺灣高等法院刑事裁定                   98年度抗字第553號
抗  告  人
即  被  告  甲○○
上列抗告人即被告因竊佔案件，不服台灣士林地方法院97年度審
易字第275號，中華民國98年4月27日駁回上訴第二審裁定，提起
抗告，本院裁定如下：
    主  文
抗告駁回。
    事  實
一、本件抗告意旨略以：本件被告確未收到刑事判決書，因被告
    並未居住於雲林縣水林鄉○○路17號之住址，且按刑事訴訟
    法第62條規定，送達文書準用民事訴訟法之規定，民事訴訟
    法第138條所規定之寄存送達，限於不能依同法第136條及第
    137 條規定行送達者，始得為之。設其送達之處所，雖原為
    應受送達人之住居所、事務所或營業所，而實際上已變更者
    ，該原住居所、事務所或營業所，即非應為送達之處所，自
    不得於該原處所為寄存送達。又依第138 條之規定為寄存送
    達，除須將應送達之文書寄存送達地之自治或警察機關外，
    並須製作送達通知書，記明寄存文書之處所，黏貼於應受送
    達人住居所、事務所或營業所門首，俾應受送達人知悉寄存
    之事實，前往領取，二者缺一均不能謂為合法之送達。」最
    高法院64年度台抗字第481號判例及 76年度台抗字第15號判
    決參照。故上開刑事判決書並未合法送達，其情甚明云云。
二、按上訴期間為10日，自送達判決後起算，刑事訴訟法第 349
    條前段定有明文。送達不能依前二條規定（即送達於應受送
    達人之住居所、事務所、營業所或補充送達）為之者，得將
    文書寄存送達地之自治或警察機關。寄存送達，自寄存之日
    起，經10日發生效力。民事訴訟法第 138條第1項、第2項定
    有明文。前項寄存送達之規定，依刑事訴訟法第62條規定於
    刑事訴訟程序準用之。又提起上訴，應以上訴書狀提出於原
    審法院為之。原審法院認為上訴不合法律上之程式或法律上
    不應准許或其上訴權已經喪失之情形者，應以裁定駁回之，
    刑事訴訟法第362條定有明文。
三、經查：本件抗告人即被告甲○○因竊佔案件，經原審法院於
    民國（下同）98年1月16日以97年度審易字第275號判決判處
    有期徒刑 3月，並於98年2月5日送達至抗告人位於雲林縣水
    林鄉○○路17號之住所，因未獲會晤本人，亦無受領文書之
    同居人或受僱人，而寄存於管轄之雲林縣警察局北港分局宏
    仁派出所，有原審法院送達證書在卷可憑（見原審卷第 100
    頁）。依規定送達應於寄存之日起經10日發生效力，自翌日
    起算上訴期間10日，復按照法院訴訟當事人在途期間標準之
    規定，加計在途期間4日，則其上訴期間屆滿日期為98年3月
    2 日（本件期間末日98年3月1日為星期日，故應以休息日之
    次日為末日）。詎被告竟遲至同年4 月16日始提起上訴，有
    蓋有原審法院收文戳之刑事上訴狀存卷可稽，其上訴顯然逾
    期，揆諸前揭規定，應屬違背法律上之程式，原審法院爰依
    刑事訴訟法之規定駁回其上訴，經核並無違誤。抗告意旨稱
    被告因未居住於雲林縣水林鄉○○路17號，故確無收到刑事
    判決書云云。惟本院遍閱全卷，除上開雲林縣水林鄉○○路
    17號之戶籍地址外，被告並未呈報其他住居所；又被告原雖
    居住在臺北市○○區○○路4之21號，惟其於原審法院98年1
    月8 日庭期二度表示認罪，並表明如停止羈押，馬上就把房
    子還給告訴人等語（見原審卷第79頁、第83頁），告訴人亦
    於98年1月11日具狀呈報被告已遷讓臺北市○○區○○路4之
    21號房屋予告訴人張清堅、吳惠瑛（見原審卷第87頁）。合
    依上情，自無從認定臺北市○○區○○路4之21 號尚為被告
    之居所。原審法院未向此處送達，並無違誤。抗告意旨稱原
    審判決書未合法送達，徒以最高法院之見解而為抽象之指摘
    ，對於原審法院如何可認未合法送達，未置一詞，亦未提出
    任何有利於己之證據以供調查，無以信實。綜上，原審以其
    上訴逾期，違背法律上程序，依刑事訴訟法第362 條規定，
    裁定駁回抗告人之上訴，核無不合。本件抗告，並無理由，
    應予駁回。
據上論結，應依刑事訴訟法第412條，裁定如主文。
中    華     民     國    98    年    6     月   11   日
                  刑事第十二庭審判長法  官  蔡永昌
                                    法  官  施俊堯
                                    法  官  蔡新毅
以上正本證明與原本無異。
不得再抗告。
                                    書記官  楊秋鈴
中    華    民    國    98    年    6     月    11    日


司法院資訊處製作；財團法人民間司法改革基金會備份。
